Config:
  hfst:
    Gen: ../../../src/generator-gt-norm.hfst
    Morph: ../../../src/analyser-gt-norm.hfst
  xerox:
    Gen: ../../../src/generator-gt-norm.xfst
    Morph: ../../../src/analyser-gt-norm.xfst
    App: lookup

Tests:

# todo:
# Proofread the gold standard (below)
# Then: linnrun analyser, then correct.


  Noun - pieni - ei tsekattu : # Noun 'small' - ei tsekattu
     pieni+A+Sg+Nom: pieni
     pieni+A+Sg+Gen: pienen
     pieni+A+Sg+Par: pientä
     pieni+A+Sg+Tra: pieneksi
     pieni+A+Sg+Abe: pienettä
     pieni+A+Sg+Ine: pienessä
     pieni+A+Sg+Ela: pienestä
     pieni+A+Sg+Ill: pienheen
     pieni+A+Sg+Ade: pienelä
     pieni+A+Sg+Abl: pieneltä
     pieni+A+Sg+All: pienele
     pieni+A+Sg+Ess: pienenä
     pieni+A+Pl+Nom: pienet
     pieni+A+Pl+Gen: [pieniin, pienitten, pienten] # pieniin Por ja Rai variateetissä. pienten on tavallinen rinnakkainen variantti. pienitten oon muissa varieteeteissä.
     pieni+A+Pl+Par: [pienii] # pieniä var ja jok varieteeteissä. pienii Por ja Rai varieteeteissä.
     pieni+A+Pl+Tra: pieniksi
     pieni+A+Pl+Abe: pienittä
     pieni+A+Pl+Ine: pienissä
     pieni+A+Pl+Ela: pienistä
     pieni+A+Pl+Ill: pienhiin
     pieni+A+Pl+Ade: pienilä
     pieni+A+Pl+Abl: pieniltä
     pieni+A+Pl+All: pienile
     pieni+A+Pl+Ess: pieninä
     pieni+A+Pl+Com: pienine

     pieni+A+Sg+Comp+Nom: pienempi
     pieni+A+Sg+Comp+Gen: pienemän
     pieni+A+Sg+Comp+Par: pienemppää
     pieni+A+Sg+Comp+Tra: pienemäksi
     pieni+A+Sg+Comp+Abe: pienemättä
     pieni+A+Sg+Comp+Ine: pienemässä
     pieni+A+Sg+Comp+Ela: pienemästä
     pieni+A+Sg+Comp+Ill: pienemphään
     pieni+A+Sg+Comp+Ade: pienemällä
     pieni+A+Sg+Comp+Abl: pienemältä
     pieni+A+Sg+Comp+All: pienemälle
     pieni+A+Sg+Comp+Ess: pienempännä
     pieni+A+Pl+Comp+Nom: pienemät
     pieni+A+Pl+Comp+Gen: pienemiitten
     pieni+A+Pl+Comp+Par: [pienemppii, pienemppiitä] # pienempiä var ja jok varieteeteissä. 
     pieni+A+Pl+Comp+Tra: pienemiksi
     pieni+A+Pl+Comp+Abe: pienemittä
     pieni+A+Pl+Comp+Ine: pienemissä
     pieni+A+Pl+Comp+Ela: pienemistä
     pieni+A+Pl+Comp+Ill: pienemphiin
     pieni+A+Pl+Comp+Ade: pienemillä
     pieni+A+Pl+Comp+Abl: pienemiltä
     pieni+A+Pl+Comp+All: pienemille
     pieni+A+Pl+Comp+Ess: pienempinnä
     pieni+A+Pl+Comp+Com: pienempine

     pieni+A+Sg+Superl+Nom: pieniin
     pieni+A+Sg+Superl+Gen: pieniimän
     pieni+A+Sg+Superl+Par: pieniintä
     pieni+A+Sg+Superl+Tra: pieniimäksi
     pieni+A+Sg+Superl+Abe: pieniimättä
     pieni+A+Sg+Superl+Ine: pieniimässä
     pieni+A+Sg+Superl+Ela: pieniimästä
     pieni+A+Sg+Superl+Ill: pieniimphään
     pieni+A+Sg+Superl+Ade: pieniimällä
     pieni+A+Sg+Superl+Abl: pieniimältä
     pieni+A+Sg+Superl+All: pieniimälle
     pieni+A+Sg+Superl+Ess: pieniimpännä
     pieni+A+Pl+Superl+Nom: pieniimät
     pieni+A+Pl+Superl+Gen: [pieniimiitten, pieniimitten] # pienimiitten por ja rai varieteeteissä ja pieniimitten muissa.
     pieni+A+Pl+Superl+Par: [pieniimppii, pieniimpiä, pieniimppiitä] # pieniimppii por ja rai varieteeteissä, pieniimpiä var ja jok varieteeteissä ja pieniimppiitä oon mahdollinen kaikissa kveenimurteissa.
     pieni+A+Pl+Superl+Tra: pieniimiksi
     pieni+A+Pl+Superl+Abe: pieniimittä
     pieni+A+Pl+Superl+Ine: pieniimissä
     pieni+A+Pl+Superl+Ela: pieniimistä
     pieni+A+Pl+Superl+Ill: pieniimphiin
     pieni+A+Pl+Superl+Ade: pieniimillä
     pieni+A+Pl+Superl+Abl: pieniimiltä
     pieni+A+Pl+Superl+All: pieniimille
     pieni+A+Pl+Superl+Ess: pieniimpinnä
     pieni+A+Pl+Superl+Com: pieniimpine
